【裁判字號】    95,易,1714
【裁判日期】    951031
【裁判案由】    傷害等
【裁判全文】
臺灣臺北地方法院刑事判決              95年度易字第1714號
公  訴  人  臺灣臺北地方法院檢察署檢察官
被      告  丁○○
上列被告因傷害等案件，經檢察官提起公訴（95年度偵緝字第15
54號），本院判決如下：
    主  文
丁○○傷害人之身體，處有期徒刑肆月，如易科罰金以銀元參佰
元即新臺幣玖佰元折算壹日。
    事  實
一、丁○○於民國九十三年十一月二十三日間，安排國外友人投
    宿於臺北縣新店市○○路○段一號「加州大旅社」（即加州
    大旅社有限公司，負責人：乙○○，以下簡稱「加州大旅社
    」）後，認該旅社所提供之服務品質欠佳，心生不滿，而於
    同年月二十五日凌晨二時許獨自進入該旅社咆哮怒罵，並感
    氣憤難平，明知當時至少有店員甲○○立於櫃檯內，而在可
    預見任意朝櫃檯內丟擲物品，將導致櫃檯內人員遭擲擊受傷
    之情形下，仍基於毀損「加州大旅社」物品，且縱使擲中櫃
    檯內之人員，致生傷害，亦不違背其丟擲本意之犯意，接續
    以立於櫃檯外及爬坐在櫃檯上之姿勢，掃落暨摔扯丟擲櫃檯
    附近物品，因而損壞如附表所示之物，致生損害於「加州大
    旅社」，並致店員甲○○（站立於櫃檯內）、丙○○（躺臥
    在櫃檯內睡覺）二人，分別遭丁○○所丟擲之物品砸中，各
    受有頭部挫傷之傷害。嗣經丙○○趁隙以電話報警，經警當
    場查獲。
二、案經乙○○、甲○○、丙○○訴由臺北縣政府警察局新店分
    局報請臺灣臺北地方法院檢察署檢察官偵查起訴。
    理  由
一、訊據被告丁○○固供承其因不滿友人投宿於「加州大旅社」
    期間，該旅社所提供之服務品質，因而於上述時、地，摔擲
    毀損旅社內之物品，惟否認有何傷害犯行，辯稱當日未見有
    人步出櫃檯報警，因認告訴人丙○○並不在櫃檯內，自無遭
    其擲中受傷之可能，且其丟擲物品時，亦不確定是否擲中告
    訴人甲○○，而告訴人甲○○所受傷害也不明確云云。
二、經查，被告於前述時、地隻身進入「加州大旅社」後，先坐
    在櫃檯前之沙發上謾罵，未久即起身至櫃檯前方，無視告訴
    人即旅社人員甲○○近距離站在櫃檯內，開始動手四處丟擲
    櫃檯上之壓克力製收費價格表（即起訴書所載之廣告看板）
    及名片盒、花崗石座之檜木錢鼠桌飾等物品，及擺設於櫃檯
    前方之盆栽，旋並爬坐於櫃檯上，繼續向櫃檯內丟擲大理石
    製煙灰缸、時鐘、飲料、計算機、電視遙控器等物，並扯斷
    電話交換機線路及分機、踢落電腦螢幕、拉起壁掛電話、電
    梯電話控制器，致附表所示物品損壞而無法用之事實，業據
    證人即在場店員甲○○、丙○○指證在卷，並有現場位置圖
    一紙、櫃檯內監視器所攝得被告前開舉動之翻拍照片共四十
    幀、現場及物品遭丟擲損壞之照片十六幀、暨吉興電訊工程
    有限公司估價單一件附卷可稽，核與證人即告訴人乙○○指
    訴之受損情形相符，被告此部分毀損犯行，自堪認定。
三、次查，被告因在櫃檯處隨意拋擲物品，致當時立於櫃檯內值
    班及躺臥在櫃檯內睡覺之告訴人丙○○、甲○○因走避不及
    ，均遭被告所丟擲之物品擲中頭部而分別受有頭部挫傷之傷
    害，業據證人即告訴人丙○○、甲○○指證在卷，並有前述
    現場位置圖、照片，及財團法人天主教耕莘醫院（以下稱耕
    莘醫院）九十三年十一月二十五日診斷證明書二件附卷可稽
    ，復經本院調取告訴人甲○○、丙○○二人之就診病歷核對
    無誤，有耕莘醫院九十五年十月二日函暨檢附之病歷影本二
    份在卷足憑。被告雖否認告訴人丙○○當時在場，然丙○○
    當時所在位置，業據證人甲○○結證在卷，核與證人丙○○
    指證之情形相符；參以證人甲○○當天係擔任夜間櫃檯工作
    ，於被告進入旅社時，即站立於櫃檯內準備招呼客來，業據
    其結證在卷，並有前述翻拍照片在卷可憑，惟櫃檯內靠牆處
    地上另鋪有枕頭、被褥，旁邊並散落有上述之花崗石座檜木
    錢鼠桌飾及名片等物，亦有現場照片附卷可資佐證（見九十
    四年偵字第一七五０七號偵查卷第四四至四六頁），益證當
    時櫃檯內確有甲○○以外之人員躺臥；況以被告係當場經警
    查獲，而「加州大旅社」內已有物品受損及證人甲○○受傷
    （詳後述），渠等欲追究被告之責任並非無據，至於證人丙○○與被告間既無怨隙，更無干冒罪責，任意誣指被告傷害
    之可能，因認證人丙○○指證其當時躺臥於櫃檯內地上，遭
    物品擊中頭部成傷等語，核與事證相符，堪予採信，被告空
    言否認丙○○在場云云，委無足採。又所謂「挫傷」係指因
    鈍性力之作用，造成皮下軟部組織損傷，而皮膚仍保持完整
    （無傷口）之傷害而言，一般生活中之主要成因即為衝撞、
    打擊所造成；是以告訴人甲○○、丙○○於受傷當日凌晨四
    時許前往耕莘醫院急診結果，核與渠等所述遭物品擲中受傷
    等情亦屬相符，再以甲○○、丙○○就診時，並無瘀青傷痕
    等情狀觀之，自難具體測量其挫傷大小範圍，被告據此否認
    彼二人受有傷害云云，亦不足採。本件事證明確，被告犯行
    洵堪認定。
四、核被告任意拉扯丟擲，致附表所示之物品受有損壞，係犯刑
    法第三百五十四條之毀損罪；又其於「加州大旅社」之營業
    時間，親見告訴人甲○○站立於空間有限之旅社櫃檯內，顯
    可知悉其向內丟擲物品時，極可能誤中櫃檯人員，竟因氣憤
    難平，仍恣意向內丟擲前述硬質物品，致當時在櫃檯內之甲○○、丙○○二人分別遭擲中成傷，被告具有縱使擲中他人
    ，亦不違背其丟擲本意之不確定傷害故意甚明，此觀之甲○○指證被告係到處亂丟東西，其雖有躲避，仍遭被告隨意丟
    擲之不明物品擊中等語（見本院九十五年十月二十日筆錄）
    ，益證被告不論特定對象、人數，均無礙其丟擲本意甚明，
    是核被告此部分所為，係犯刑法第二百七十七條第一項之傷
    害罪，公訴人就被告擲中告訴人丙○○成傷部分，以其並未
    確認丙○○所在位置，不具傷害認識，認係犯刑法第二百八
    十四條第一項之過失傷害罪，容有未合，併此敘明。又被告
    以一拉扯丟擲行為，同時毀損「加州大旅社」如附表所示物
    品，並致甲○○、丙○○二人遭擊中成傷，係以一行為觸犯
    上開數罪，應從一重之傷害罪處斷。核被告行為後，刑法業
    於九十四年二月二日修正公布，九十五年七月一日起施行。
    依修正後刑法第二條第一項規定，行為後法律有變更者，適
    用行為時之法律，但行為後之法律有利於行為人者，適用最
    有利於行為人之法律；此係規範行為後法律變更所生新舊法
    律比較適用之準據法，本身並無新舊法比較之問題，是於刑
    法修正施行後，應一律適用修正後第二條第一項之規定，為
    「從舊從輕」之比較。又修正後刑法第三十三條第五款規定
    ，罰金刑由「一元以上」修正為「新台幣一千元以上，以百
    元計算之」；第四十一條關於易科罰金之折算標準，由原「
    得以一元以上三元以下折算一日，易科罰金」（依配合刑法
    修正施行前之罰金罰鍰提高標準條例第二條規定，該易科金
    額提高為一百倍折算一日之結果，係以銀元三百元即新台幣
    九百元折算一日），修正為「得以新台幣一千元、二千元或
    三千元折算一日，易科罰金」，是本件斟酌上述修正前、後
    之法律變更，綜合全部罪刑結果而為比較，仍以修正前刑法
    之規定對被告較為有利，爰依現行刑法第二條第一項前段之
    規定，適用行為時即修正前刑法之相關規定予以處斷，併此
    敘明。爰審酌被告素行及其僅因細故，竟於夜間直入他人營
    業場所，恣意毀損、傷害他人之物品及身體，持續約十分鐘
    ，暨其所生損害與犯後態度等一切情狀，量處如主文所示之
    刑，並諭知易科罰金之執行標準。
據上論斷，應依刑事訴訟法第二百九十九條第一項前段，刑法第
二條第一項前段、修正前刑法第二百七十七條第一項、第三百五
十四條、第五十五條前段、第四十一條第一項前段，罰金罰鍰提
高標準條例第一條前段，修正前罰金罰鍰提高標準條例第二條，
現行法規所定貨幣單位折算新臺幣條例第二條，判決如主文。
本案經檢察官林達到庭執行職務
中   華   民   國   九十五   年   十   月   三十一   日
                  刑事第十一庭審判長  法  官  劉方慈
                                      法  官  鍾淑惠
                                      法  官  林庚棟
上正本證明與原本無異。
如不服本判決，應於判決送達後10日內向本院提出上訴狀（應抄
附繕本）。告訴人或被害人如對於本判決不服者，應具備理由請
求檢察官上訴，其上訴期間之計算係以檢察官收受判決正本之日
期為準。
                                    書記官    林妙穗
中   華   民   國   九十五   年   十   月   三十一   日
附錄本案論罪科刑法條全文：
中華民國刑法第277條
傷害人之身體或健康者，處3 年以下有期徒刑、拘役或1 千元以
下罰金。
犯前項之罪因而致人於死者，處無期徒刑或7 年以上有期徒刑；
致重傷者，處3 年以上10年以下有期徒刑。
中華民國刑法第354條
毀棄、損壞前二條以外之他人之物或致令不堪用，足以生損害於
公眾或他人者，處2 年以下有期徒刑、拘役或5 百元以下罰金。
附表：
┌──┬───────────────────┬───┐
│編號│    物    品    名     稱             │ 數量 │
├──┼───────────────────┼───┤
│ 一 │電腦螢幕                              │ 一台 │
├──┼───────────────────┼───┤
│ 二 │櫃檯電話交換機組                      │ 一組 │
├──┼───────────────────┼───┤
│ 三 │電話交換機之分機                      │ 二台 │
├──┼───────────────────┼───┤
│ 四 │電梯電話控制器                        │ 一台 │
├──┼───────────────────┼───┤
│ 五 │壓克力製收費價目表                    │ 一個 │
│    │（起訴書記載為廣告看板）              │      │
├──┼───────────────────┼───┤
│ 六 │計算機                                │ 一台 │
└──┴───────────────────┴───┘


司法院資訊處製作；財團法人民間司法改革基金會備份。
